臺灣臺中地方法院民事判決　94年度訴字第301號
原　　　告　甲○○
訴訟代理人　洪主雯律師
被　　　告　乙○○
當事人間因被告傷害案件，經原告提起刑事附帶民事訴訟請求損
害賠償事件，經本院刑事庭移送前來（93年度附民字第415號）
，本院於民國94年6月22日言詞辯論終結，判決如下：
    主    文
被告應給付原告新台幣柒拾貳萬零肆拾肆元，及自民國九十三年
十一月四日起至清償日止，按週年利率百分之五計算之利息。
原告其餘之訴駁回。
訴訟費用由被告負擔十分之八；餘由原告負擔。
本判決原告勝訴部分於原告以新台幣貳拾肆萬元為被告供擔保後
，得假執行。但被告如以新台幣柒拾貳萬零肆拾肆元為原告預供
擔保，得免為假執行。
原告其餘假執行之聲請駁回。
    事實及理由
一、按訴狀送達後，原告不得將原訴變更或追加他訴。但擴張或
    減縮應受判決事項之聲明者，不在此限，民事訴訟法第255
    條第1項第3款定有明文。查原告起訴請求被告應給付原告新
    台幣（下同）728,279元及自起訴狀繕本送達翌日起至清償
    日止按週年利率百分之五計算之利息；嗣追加其訴為請求被
    告給付原告868,279元及上述遲延利息，核係擴張應受判決
    事項之聲明，依上開規定，自無不合。
二、原告起訴主張：兩造均係位於台中市之金典國際酒店股份有
    限公司（以下簡稱金典酒店）洗衣部之員工，被告於民國92
    年2月26日上午6時51分許，藉酒意潛至該酒店地下二樓尾隨
    原告進入洗衣部，旋持預藏之鐵製圓形棍棒毆打原告胸部及
    手部，原告遽受攻擊本能亦以手腳還擊，並將被告手中鐵棒
    奪下，時至6時57分許，二人拉扯至走廊，相互對峙後，被
    告始於7時1分離去，原告因被告傷害犯行致受有全身多處擦
    傷，第二掌骨骨折，業經本院93年度易字第790號刑事判決
    認定被告成立傷害罪在案。原告受有下列損害：（一）醫療
    費用：8,793元。（二）薪資損失：１、原告自92年2月26日
    起至同年4月3日因受傷請假，公司僅付半薪，故共損失薪資
    13,986元。２、原告自92年4月4日至92年7月4日因受傷而留
    職停薪，共損失薪資79,500元（26500x3（月）= 79,500）
    。３、原告於大智洗衣店從事燙衣技術員，每月薪資11,000
    元，自92年2月26日即因受傷停職，至92年9月1日復職，損
    失薪資66,000元。（三）勞動能力減少之損失：原告因遭被
    告傷害，致右掌骨骨折，經治療後仍殘存障害，約減少勞動
    能力30.67%，原告每月薪資為37,500(26,500+11,000=
    36,500)，原告係62年9月2日出生，至122年9月2日滿60歲退
    休，原告於92年7月5日復職，計算至122年9月2日，共30年
    59日，依年別單利率百分之五複式霍夫曼係數表計算，30年
    之係數為18.629315，依此計算，原告減少勞動能力之損失
    共計2,571,069元，因原告無力負擔全額之裁判費，故就此
    部分僅請求五十萬元之損害。（四）精神慰撫金200,000元
    。合計868,279元。原告爰依民法第184條第1項前段，第193
    條及第195條之規定，向被告請求損害賠償。並聲明：被告
    應給付原告868,279元及自起訴狀繕本送達翌日起至清償日
    止按週年利率百分之五計算之利息；並願供擔保請准為假執
    行之宣告。
三、被告抗辯：當天是原告先動手打人，原告要揮拳打被告，被
　　告閃過，結果原告打到備品車，所以原告的手才會骨折，後
　　來原告拿鐵棒要打被告，被告將鐵棒搶下來，兩人有拉扯的
　　動作，被告沒有打原告，原告推倒被告，被告撞到地板，頭
　　部受傷，原告踹被告致被告右大腿受傷，被告左胸有類似抓
　　傷，原告不能證明被告有傷害原告，被告自不負賠償之責任
    。並否認原告有在大智洗衣店工作，不同意給付精神慰撫金
    云云。並聲明：駁回原告之訴及假執行之聲請；如受不利
　　之判決，願供擔保免為假執行。
四、兩造不爭執之事實：
（一）兩造均原係台中市金典酒店洗衣部員工。
（二）被告高商肄業，現在在當泥水工，薪水大約壹個月25,000
      元到30,000元，名下有一筆土地八十幾坪，被告持分四分
      之一。
（三）原告自92年2月26日至92年4月3日期間只領半薪。
（四）原告支付醫藥費8,793元。
五、本件之爭點：
（一）被告有無傷害原告？
（二）原告如得請求賠償，其下列損害各多少？
     １、原告所受薪資損失為若干？
     ２、原告所受勞動能力減損之損失（92年7月5日起至122年
         9月2日止）為若干？
     ３、原告得請求之精神慰撫金額為若干？
六、本院之判斷：
（一）原告主張被告於92年2月26日上午6時51分許，在台中市金
      典酒店洗衣部，持鐵製圓形棍棒毆打原告，致原告受有全
      身多處擦傷，第二掌骨骨折等語，被告僅承認於前揭時地
      與原告發生拉扯，惟否認有持棒毆打原告之行為，並辯稱
      係原告先動手打人，原告要揮拳打被告，被告閃過，結果
      原告打到備品架，所以原告的手才會骨折云云，並舉當日
      之監視錄影帶為證。經查，原告確於當日至中山醫學大學
      附設醫院中港分院急診，經診斷其有右側第二手掌掌骨骨
      折，前胸及頸部多處擦傷，此有該院94年3月10日中山醫
      港94川吉字第940185號函附該院92年2月26日、27日診斷
      證明書各一紙附卷可證。且證人即金典酒店公司安全部經
      理盧國川於偵查中證稱：前揭時地兩造發生糾紛，安全部
      主任王水土值班時向其報告，其向上報告，受傷員工就送
      醫，其於原告受傷送醫後，曾帶同被告去醫院探望原告，
      其在醫院找了一張紙條由被告書寫道歉書函等語（見臺灣
      臺中地方法院檢察署92年度偵字第7992號偵查卷48至49頁
      ），而該張紙條之內容係記載：「阿德：我是友用，早上
      的事很對不起，造成你的傷害，先送上鮮花，待改天過來
      看你。」，亦有該紙條在案可證（見同前卷29頁），被告
      於偵查中亦自承有書寫上開紙條，並辯稱：因我們二人發
      生拉扯，他受傷比較重，我才要道歉等語（見同卷53頁）
      ，是原告確因兩造於前揭時地發生衝突而受傷無誤。茲有
      爭執者係原告之右手掌骨骨折係因遭被告持棒毆打所致或
      因原告欲打被告而自行打到備品架而骨折？惟倘如被告所
      辯係原告要打被告，打到備品架才骨折，被告何須向原告
      道歉？且證人王水土於偵查中證稱：「我是監控室人員，
      當時我有看到有人按電鈴，看到二人在鏡頭前面，乙○○
      有拿一支鐵棒，有錄影帶，後來我們同事下去，我去現場
      Ｂ二現場只有甲○○在場，乙○○已經離開了，甲○○有
      說他那裡被打。」（見臺灣臺中地方法院檢察署92偵
      11676 號卷宗23頁），核與原告在偵查中告訴狀指訴其遭
      被告攻擊後按下警鈴向警衛求救，嗣安全人員搭電梯要下
      來制止，被告才匆忙逃逸等情相符（見同前卷4頁），又
      經該案檢察官勘驗金典酒店地下二樓洗衣部於當時之監視
      錄影帶，亦有拍攝到被告與原告發生拉扯動作，拉扯間被
      告搶到一支棍子之情景，惟該錄影帶內容並未拍攝到該棍
      棒何來及原告如何受傷，有勘驗筆錄附於92年度偵字第
      7992號偵查卷宗可憑（見該卷宗46頁），是依該錄影帶勘
      驗結果，亦無法證明被告所辯屬實。再查，被告於警詢時
      及偵查初訊之供述，均未提及原告掌骨骨折係因自行打到
      備品架所致，衡情，被告此項辯解若屬實在，何以於警詢
      及偵查初訊之時，就此有利於己之事實，均不提出為己辯
      白？被告嗣後辯稱係原告自行打到備品架受傷云云，即難
      遽採。依前揭各項事證，被告所辯原告打到備品架才受傷
      之情節應不足採，應以原告主張被告持棒毆打原告，致原
      告受傷等語為可信。又原告控告被告傷害案件，亦經刑事
      庭第一審法院認定被告有傷害原告之情事，判決其犯傷害
      罪，被告並未提起上訴，因而確定，此有本院93年易字第
      790號刑事判決附卷可稽。是原告主張被告毆傷原告之事
      實，應屬實在。被告上開辯解，不足採信。
（二）被告雖又抗辯當天是原告先動手打人，原告拿鐵棒要打被
      告，被告將鐵棒搶下來，兩人有拉扯的動作，原告推倒被
      告，被告撞到地板，頭部受傷，原告踹被告致被告右大腿
      受傷，被告左胸有類似抓傷云云。惟查，被告對原告提起
      傷害告訴部分，僅據其提出案發一日之後之診斷證明書，
      惟其受傷情狀無人目睹，且與被告最早接觸之證人盧國川
      亦結證沒有感覺被告有受傷的樣子（見臺灣臺中地方法院
      檢察署92年度偵字第7992號偵查卷48頁背面），此外復無
      其他證據可資證明被告提出之診斷證明書上所載傷勢確係
      由原告所造成，是其此部分抗辯尚無可採，且縱原告亦有
      傷害被告，亦不妨礙被告對原告應負之侵權行為損害賠償
      責任。
（三）按因故意或過失，不法侵害他人之權利者，負損害賠償責
      任。不法侵害他人之身體或健康者，對於被害人因此喪失
      或減少勞動能力或增加生活上之需要時，應負損害賠償責
      任。不法侵害他人之身體、健康、名譽、自由、信用、隱
      私、貞操，或不法侵害其他人格法益而情節重大者，被害
      人雖非財產上之損害，亦得請求賠償相當之金額。民法第
      184條第1項前段、民法第193條第1項、第195條第1項定有
      明文。被告不法侵害原告之身體，自應依法負侵權行為之
      損害賠償責任。
（四）茲就原告主張之各項損害及金額，審酌有無理由：
  １、醫療費用8,793元部分：原告主張其受有此項醫療費用之
      損害，業據提出醫療費用單據為證，且為被告所不爭執，
      可信屬實。
  ２、薪資損失部分：
    原告主張其自92年2月26日起至同年4月3日因受傷請假，
      公司僅付半薪，故共損失薪資13,986元等語。被告對原告
      於前揭期間請假公司僅付半薪一節不爭執，次查，原告每
      月本薪為25,500元，試用3個月期滿加發1000元固定績效
      獎金，故原告試用期滿後實領26,500元，前開請病假期間
      金典酒店公司發給半薪等情，此有金典酒店94年2月28日
      94中港金典 (總)字第14號函附卷可稽。次查，依中山醫
      學大學附設醫院中港分院94年3月10日中山醫港94川吉字
      第940185號函附該院92年3月5日診斷證明書之醫囑欄記載
      ：「患者因意外引起上述病因（１、右側食指第二掌骨骨
      折。２、多處擦傷。）於民國92年2月26日由急診入院醫
      療，予行右側食指第二掌骨開放性復位及植入內固定手術
      治癒，於國92年3月5日出院，轉門診繼續治療，共住院捌
      日，右手需休養參個月才可恢復正常活動」，而原告平日
      從事洗衣技術員工作，正須使用手掌工作，是依該函復結
      果，原告自92年3月5日起尚須休養三個月不能工作，再參
      照中山醫學大學附設復健醫院94年4月25日中山復醫 (94)
      川柳字第94130號函函復結果：原告在4月16日經過Ｘ光檢
      視，掌骨骨折處已經開始癒合，而且食指指尖彎曲，距離
      手掌面約有4公分。原告持續接受復健治療之後，在同年5
      月5日最後一次至復健科門診追蹤，當時右手食指彎曲活
      動程度大為改善，食指指已經可以碰觸手掌面等語。是原
      告應於92年6月5日即可恢復工作（至於是否減少勞動能力
      係另一問題），則原告就其自92年2月26日起至同年4月3
      日止請病假期間因而損失之薪資收入請求被告賠償，應有
      理由，又原告於同年4月4日薪資入帳12,514元，少領
      13,986元 (26,500- 12,514=13,986），業據原告提出存
      摺影本為證，被告對此並無意見，是原告就此部分請求薪
      資損失13,986元，應有理由。
    原告主張其自92年4月4日至92年7月4日因受傷而留職停薪
      ，共損失薪資79,500元（26,500x3（月）=79,500）等語
      ，業據提出員工異動表一紙為證。經查，原告係因右第二
      掌骨骨折開刀手術無法從事洗衣工作因而留職停薪三個月
      ，此有前開金典酒店94年2月28日94中港金典 (總)字第14
      號函附卷可稽。至於原告該期間本得領取之薪資金額，依
      前函表示：該公司自92年5月後即將固定績效獎金調整為
      浮動績效獎金，故原告薪資實領為25,500元，非因受傷減
      薪，該公司浮動績效獎金意義為激勵公司同仁積極創造全
      公司整體效益，以獎勵員工對預算目標達成之努力及貢獻
      ，江員之職級基數Ｒ級，其績效為一點，計算方式：績效
      獎金＝（營收預算達成率＊加乘係數＊營收權數＋營業利
      益預算達成率＊加乘係數＊營業利益權數）＊1000元＊職
      級基數，故江員的薪資變動非個人調降，而是公司要創造
      更高利益使員工能領更多的薪資等語。又該公司94年4月2
      9日94中港金典 (總)字第32號函表示：原告因自92年4月4
      日起辦理留職停薪，故無薪資所得，所以92年7月仍無獎
      金可領，8月起才有獎金可領等語，而依該公司函指薪資
      變動係欲使員工領更多之薪資之意旨，則應認原告自同年
      5月起本得取得之薪資應不少於原來之薪資，原告因留職
      停薪而未能取得之薪資及獎金仍應依每月265,00元計算，
      是原告自92年4月4日至92年6月4日因受傷致不能工作而留
      職停薪所受之薪資損失為53,000元（ 26,500x2=53,000元
      ），就此部分原告得請求被告賠償。至於自92年6月5日起
      至同年7月4日止留職停薪之期間，原告本已可恢復工作獲
      取薪資，仍自行考量在家休養而留職停薪，此部分不能領
      取薪資之損失尚不得請求被告賠償，是原告此項請求超過
      53,000元部分金額為無理由。
    原告復主張其同時受僱於大智洗衣店擔任燙衣技術員，每
      月薪資11,000元，自92年2月26日即因受傷停職，至92年9
      月1日復職，損失薪資66,000元等語，業據原告提出大智
      洗衣店出具之服務證明書一件附卷可證，被告則否認原告
      有受僱於上開洗衣店之事實。經查，證人即大智洗衣店負
      責人丙○○在審理中證稱：原告上班的時間為1星期上3
      個晚上，1、3、5或是2、4、6晚上，平常為6點到10點，4
      個小時800元加100元點心費，是1個禮拜3天計算。甲○○
      受傷期間就沒辦法上班，就沒有領薪水，受傷到9月1日後
      ，我才再請他回來上班等語。是原告之報酬應依證人之證
      言，應以1星期3次，每次900元計算。次查，依前揭理由
      （四）２、所述，原告於94年6月5日即可恢復工作獲取
      薪資，是原告僅得就92年2月26日起至同年6月4日止之期
      間停職所受之薪資損失請求被告賠償，此段期間以每星期
      本可工作3次，如以原告係每週1、3、5工作為準，參照當
      時之月曆計算，原告約減少工作43日（次）（92年2月份
      減少工作2日，3月份至5月份每月減少工作13日，6月份減
      少工作2日），以每日（次）報酬900元計算，合計38,700
      元（900x43=38,700），是原告在此範圍之請求有理由，
      至於同年6月5日起至8月31日止之期間，原告自行休養未
      工作之薪資損失，尚不得向被告請求賠償，是原告此項請
      求超過38,700元部分，不能准許。
  ３、勞動能力減少之損失：
    原告復主張因遭被告毆傷，致右手第二掌骨骨折，經治療
      後仍殘存障害，約減少勞動能力30.67%，原告每月薪資為
      37,500(26,500+11,000= 36,500)，原告係62年9月2日出
      生，至122年9月2日滿60歲退休，原告於92年7月5日復職
      ，計算至122年9月2日，共30年59日，依年別單利率百分
      之五複式霍夫曼係數表計算，30年之係數為18.629315，
      依此計算，原告減少勞動能力之損失共計2,571,069元，
      因原告無力負擔全額裁判費，故就此部分僅請求500,000
      元之損害等語。
    按身體或健康受侵害，而減少勞動能力者，其減少及殘存
      勞動能力之價值，不能以現有之收入為準，蓋現有收入每
      因特殊因素之存在而與實際所餘勞動能力不能相符，現有
      收入高者，一旦喪失其職位，未必能自他處獲得同一待遇
     ，故所謂減少及殘存勞動能力之價值，應就被害人受侵害
      前之身體健康狀態、教育程度、專門技能、社會經驗等方
      面酌定之，不能以一時一地之工作收入為準。（最高法院
      61 年台上字第1987號、63年台上字第1394號判例要旨可
      資參照）。又依民法第193條前段規定：不法侵害他人之
      身體或健康者，對於被害人因此喪失或減少勞動能力或增
      日生活之需要時，應負損害賠償責任。就其文義觀之，似
      認為被害人身體或健康受侵害，致喪失或減少勞動能力，
      其本身即為損害，並不限於實際所得之損失，至於個人實
      際所得額，則僅得作為評價勞動能力損害程度參考，不得
      因薪資未減少即謂無損害（最高法院69年台上字第111號
      判決要旨可資參照）。因此，原告此項請求應先審酌原告
      受傷致勞動能力減少之比例為若干。
    經查，證人即原告之領班丁○○在本院審理時固證稱：甲
      ○○目前工作手的抓力無法負荷較大的力量，一般的工作
      可以做，但比較重的工作沒有辦法作，比較重的工作我們
      並沒有讓他作，例如搬洗衣藥劑。如要拿床單、衣服、毛
      巾等他還可以做，燙衣服也可以，只有較粗重的沒有辦法
      作，他的工作效率有比以前正常時速度慢，依甲○○現在
      的工作狀況速度和效率跟以前比較大約只有本來的六、七
      成左右。惟依中山醫學大學附設復健醫院94年4月25日中
      山復醫 (94)川柳字第94130號函函復結果：原告於94年3
      月18 日到復健科門診追蹤，經過詳細檢查右手手腕及手
      指指間關節生理活動範圍接近正常，然右手手指抓握力量
      略低，約為左手之二分之一。綜上所述，患者目前病況存
      有握力障害，生理運動活動範圍無顯著限制，然因為握力
      障害不在給付範圍，所以未達勞保殘廢給付標準表所列之
      「手指喪失機能」障害等語；又依該院94年6月13日中山
      復醫 (94)川柳字第94193號函表示：計算勞動能力之減少
      程度如由法院自行審定時以專門醫師之診斷及採用勞工保
      險條例第53條附表所定殘廢給付標準表（共15級）為參考
      值。該案患者因屬握力障害，不在給付範圍，故未達「手
      指喪失機能」障害標準。而倘若以該表第113（14級）第
      144（15級）障害項目「手指末關節不能屈伸」衡量，則
      或屬於勞動減損扣7.69%（15級時）或扣15.38%（14級時
      ）之輕微障害，以供參酌。本院審查該標準表第113（14
      級）所謂「手指末關節不能屈伸」係指（一）遠位指節間
      關節完全強直之狀態者；（二）因明確之屈伸肌之損傷致
      自動屈伸不能者，此有卷附之勞工保險殘廢給付標準表可
      稽。而原告之右手手腕及手指指間關節生理活動範圍接近
      正常，僅右手手指抓握力量略低，屬握力障害，其障害情
      形較第113（14級）之情形為輕，尚不宜比照第113（14
      級）之情形，應以比照第114（15級）較為相當。又查金
      典酒店94年2月28日94中港金典 (總)字第14號函表示原告
      之薪資變動係全公司改變薪資計算方式，非個人調降等語
      ；且該公司其他洗衣房員工巫保宗、張明權亦有配合公司
      政策調整薪資，此亦有該公司94年4月26日94中港金典 (
      總) 字第30號函附卷可憑。是原告並未因其受傷減少勞動
      能力而遭調降薪資，另原告亦未主張其在大智洗衣店恢復
      工作之後有因受傷影響而降薪之情事，是應可認定，迄目
      前為止，原告之薪資收入未因受傷而受影響。則綜合考量
      上開醫院回函意見、證人賴錦榮證言及原告實際受薪情形
      ，本院認原告薪資雖尚未減少，然係因雇主或主管、同事
      之體諒或其他因素而未予減薪，且原告因上開障害，勢必
      須付出更多之時間、勞力以達原來之工作水準，自不能認
      其未受損害，斟酌上開各項情形，認原告大約減少勞動能
      力7.69%，原告主張其勞動能力減損30.67%，尚嫌過高，
      而不可採。至於原告聲請再送台中榮民總醫院鑑定原告勞
      動能力減損之程度，本院認依前開資料已足供判斷，已無
      再為鑑定之必要，附此說明。
    再參酌前揭實務見解，認定原告通常之勞動能力價值尚不
      得以一時一地之收入為準，原告雖主張其在金典酒店之每
      月薪資26.500元，及大智洗衣店之每月薪資11,000元，合
      計為37,500元，惟原告在大智洗衣店之工作收入係其利用
      晚間6點到10點，犧牲正常工作之以外之休息時間再受僱
      他人工作所得者，現有收入合計雖較高，惟日後至其退休
      時為止，未必能獲得同一待遇，故應以其能力在通常情形
      下，可能取得之收入為準，故審酌原告之教育程度高中肄
      業，及其有洗衣技術員之專門技能、及相關之社會經驗等
      情形，本院認為原告在通常情形下，可能取得之收入應以
      26,500元為準較為妥當。原告主張以37, 500元計算，尚
      不可採。
    因而，以原告遺存障害，約減少勞動能力7.69%，及推定
      正常勞動能力價值每月薪資為26,500元計算，又原告係62
      年9月2日出生，按勞動基準法規定之強制退休年齡60 歲
      計算為122年9月2日，自原告主張自92年7月5日復職日起
      算，計算至122年9月2日，共30年59日，因原告請求被告
      一次給付，故應扣除中間利息，依第一年不扣除中間利息
      之年別單利率百分之五複式霍夫曼係數表計算，30年之係
      數為18.0000000（見曾隆興著交通事故賠償之理論與實務
      第180頁），依此計算，原告減少勞動能力之損失共計
      455,565元（計算式26,500x12x18.0000000x7.69%=455,56
      4.9，元以下四捨五入），是原告就此期間得請求之金額
      為455,565元，原告在此範圍內所為請求為有理由，逾此
      部分請求之金額，即無准許。
  ４、精神慰撫金部分：因被告之傷害行為，致原告右側食指第
      二掌骨骨折及身體多處擦傷，經行手術後，再持續復健後
      ，仍殘留握力障害，所受精神肉體所受痛苦非輕，原告請
      求非財產上損害金額自有理由。爰審酌原告高中肄業，金
      典酒店洗衣房技術員，薪水約二萬餘元，名下沒有不動產
      ，有車子一部及被告高商肄業，原來在金典酒店擔任洗衣
      技術員，現在當泥水工，薪水大約壹個月25,000元到
      30,000元，名下有一筆土地八十幾坪，應有部分四分之一
      等情，與原告上開傷害情形，認原告請求慰撫金200,000
      元，尚屬過高，應予核減為150,000元，方屬公允，逾此
      數額之請求，為無理由。
  綜上各節，原告於本件得請求之損害金額醫療費用8,793元、
  薪資損失105,686元（13,986元+53,000元+38,700元=105,686
  元）、勞動能力減少之損失455,565元、精神慰撫金150,000元
  ，共計720,044元。
（四）從而，原告本於侵權行為損害賠償請求權之法律關係，請
      求被告給付原告720,044元及自起訴狀繕本送達翌日即93
      年11月4日起至清償日止按週年利率百分之五計算之利息
      ，為有理由，應予准許，逾此部分之請求，為無理由，應
      予駁回。
七、兩造均陳明願供擔保，聲請宣告假執行及免為假執行，經核
    原告勝訴部份，合於法律之規定，爰分別酌定相當之擔保金
    額宣告之；原告其餘假執行之聲請，因訴之駁回而失所依附
    ，不予准許。
八、結論：本件原告之訴，為一部有理由，一部無理由，並依民
    事訴訟法第79條、第390條第2項、第392條，判決如主文。
中　　華　　民　　國　　94　　年　　7 　　月　　6 　　日
                  民事第三庭    法  官　張瑞蘭
正本係照原本作成。
如對本判決上訴，須於判決送達後20日內向本院提出上訴狀。
中　　華　　民　　國　　94　　年　　7 　　月　　6 　　日
                                書記官　黃英寬
